臺灣板橋地方法院刑事判決　　　　　　　96年度訴字第3260號
公　訴　人　臺灣板橋地方法院檢察署檢察官
被　　　告　甲○○
　　　　　　　　　（另案在桃園女子監獄附設戒治所戒治中）
選任辯護人　呂福元律師
上列被告因違反毒品危害防制條例案件，經檢察官提起公訴（96
年度偵字第4962號），本院判決如下：
    主  文
甲○○明知為禁藥，而轉讓，處有期徒刑柒月，減為有期徒刑參
月又拾伍日，扣案如附表編號一所示之物均沒收；又明知為禁藥
，而轉讓，處有期徒刑柒月，減為有期徒刑參月又拾伍日，扣案
如附表編號一所示之物均沒收；又明知為禁藥，而轉讓，處有期
徒刑柒月，減為有期徒刑參月又拾伍日，扣案如附表編號一所示
之物均沒收；又明知為禁藥，而轉讓，處有期徒刑柒月，減為有
期徒刑參月又拾伍日，扣案如附表編號一所示之物均沒收；又明
知為禁藥，而轉讓，處有期徒刑柒月，減為有期徒刑參月又拾伍
日，扣案如附表編號一所示之物均沒收；又販賣第二級毒品，未
遂，處有期徒刑肆年，扣案如附表編號一至編號三所示之物均沒
收，如附表編號四所示之物均沒收銷燬，應執行有期徒刑伍年參
月，扣案如附表編號一至編號三所示之物均沒收，如附表編號四
所示之物均沒收銷燬。
    事  實
一、甲○○明知甲基安非他命係毒品危害防制條例第二條第二項
    第二款所稱之第二級毒品，不得販賣或持有，且經中央衛生
    主管機關行政院衛生署公告列為禁藥管理，屬藥事法第二十
    二條第一項第一款所規範之禁藥，不得轉讓，竟為下列行為
    ：
（一）基於轉讓禁藥甲基安非他命之犯意，於民國九十六年一、
      二月間在臺北縣三重市○○街一四二號六樓租屋處，無償
      提供微量之甲基安非他命予友人廖川德施用而轉讓之共五
      次。嗣於九十六二月二十六日晚間十一時三十分許，經警
      在宜蘭縣宜蘭市○○路○段二五五號前查獲甲○○，經甲
      ○○同意並帶同警方至其位在臺北縣三重市○○街一五九
      號二樓住處搜索，扣得如附表編號一所示之分裝袋共二盒
      又四包、粉紅色小紙袋九張而查悉上情。
（二）甲○○另於九十六年二月初某日在臺北縣三重市○○街小
      北百貨前以每兩新臺幣（下同）五萬元之價格，向真實姓
      名不詳，綽號「妹妹」之成年女子購得甲基安非他命六兩
      欲供己施用，嗣甲○○見持有之甲基安非他命數量眾多遠
      逾其個人短期之施用量，適有施用甲基安非他命習性之友
      人古春錦因年關將近覓毒無著，於九十六年二月二十六日
      下午五時十五分許，以0000000000號行動電話
      撥打甲○○所使用之0000000000號行動電話，
      向其洽詢有無多餘之甲基安非他命可供出售，甲○○遂萌
      生販賣之意圖，雙方合意由甲○○以六萬元之價格販售甲
      基安非他命三十五公克予古春錦，並約定於當晚在宜蘭縣
      宜蘭市○○路○段二五五號前加油站進行交易，嗣甲○○
      於同日晚間十一時三十分許駕駛車牌號碼一四一二─EU號
      自用小客車，搭載不知情之友人蘇頂炘、李彤（該二人業
      經檢察官不起訴處分），到達上開約定地點等候古春錦時
      ，為警盤查，並經上開三人同意搜索，當場在李彤身上扣
      得甲○○所有供販賣之甲基安非他命三包（驗餘淨重三十
      五點二一公克）、另在甲○○手提包內扣得甲基安非他命
      二包、MOTORO LA 廠牌行動電話一具，復經甲○○帶同警
      方至其位在臺北縣三重市○○街一五九號二樓住處搜索，
      扣得甲基安非他命二十七包、電子磅秤一台（貼有編號一
      標籤者）、分裝袋共二盒又四包、粉紅色小紙袋九張而查
      悉上情。
二、案經臺北縣政府警察局移送臺灣板橋地方法院檢察署檢察官
    偵查起訴。
    理  由
壹、程序方面：
    本件認定事實所引用之卷證資料，並無證據證明係公務員違
    背法定程序所取得，且檢察官、被告及其辯護人於本院準備
    程序及審判期日時均表示無意見而不予爭執，且迄至言詞辯
    論終結前亦未再聲明異議，依刑事訴訟法第一百五十九條之
    五第一項之規定，本件認定事實所引用之證據，均有證據能
    力。
貳、實體方面：
一、上揭有關被告甲○○轉讓禁藥甲基安非他命予廖川德之事實
    ，業據被告於檢察官偵訊及本院審理中坦承不諱，核與證人
    廖川德於偵查中之證述情節相符，足認被告此部分之自白與
    事實相符，洵堪採為認定事實之依據，被告此部分犯行，已
    堪認定。
二、有關被告販賣第二級毒品甲基安非他命予古春錦未遂部分：
（一）此部分之事實，亦經被告於歷次偵審程序供承：我於九十
      六年二月某日在三重市○○街小北百貨前向綽號「妹妹」
      的成年女子購買甲基安非他命共六兩，本來是要買來自己
      施用，因一下子買太多了，查獲當天古春錦打電話來說快
      過年了，買不到貨，問我有無多的可以賣她，在李彤身上
      扣得之甲基安非他命三包，就是我要拿去賣給古春錦的，
      我們約在宜蘭火車站對面的加油站，我才剛到就被抓了，
      當時古春錦還沒到，所以還沒賣出等語不諱，並有甲基安
      非他命三十二包、MOTOROLA廠牌行動電話一具、電子磅秤
      一台（貼有編號一標籤者）、分裝袋共二盒又四包、粉紅
      色小紙袋九張扣案可稽，及通聯紀錄、譯文表各一份附卷
      可資佐證。而前揭扣案毒品經內政部警政署刑事警察局以
      氣相層析質譜儀法及核磁共振分析法鑑定結果，確呈甲基
      安非他命陽性反應，合計驗餘淨重一百八十八點一九公克
      ，亦有該局九十六年三月二十日刑鑑字第○九六○○三○
      六三二號、九十六年三月十五日刑鑑字第○九六○○三○
      六四二號鑑定書各一件在卷足稽（見偵查卷第一百三十四
      頁、第一百三十五頁），俱徵被告前揭不利於己之自白與
      事實相符，堪以採信。
（二）按販賣毒品罪，係行為人明知為毒品，意圖營利，而將毒
      品販入或賣出，有一於此，其犯罪即屬完成，不必二者兼
      備；此與意圖販賣而持有毒品，係指行為人以意圖販賣營
      利以外之原因而持有毒品，其後始起意營利販賣者，並不
      相同（最高法院九十二年度台上字第六七號判決意旨參照
      ）。又持有大量毒品之原因甚多，或基於大量採購較便宜
      ，或係分批購買累積而成，或係受託保管而持有，倘如積
      極證據足以證明在販入之初即有營利意圖，依證據法則，
      自難僅以販入毒品即論以販賣毒品既遂罪。查本案被告甲
      ○○於前述時地為警查獲時，並經警採集其尿液送台灣檢
      驗科技股份有限公司以氣相層析質譜儀確認檢驗結果，呈
      甲基安非他命陽性反應，有該公司出具之濫用藥物尿液檢
      驗報告及姓名代碼對照表一份存卷可查（見偵查卷第一百
      十三頁、第一百十二頁），足見被告確有施用第二級毒品
      甲基安非他命之情事，則被告供稱：其購買本件扣案甲基
      安非他命係供己施用一節，尚非無稽；參以甲基安非他命
      毒品係昂貴且易受潮之物品，而被告於本院審理時亦自承
      ：其每天施用甲基安非他命約一、二公克，係因農曆過年
      後毒品會漲價，所以多買一些，但事後發現買太多，才想
      賣給別人、古春錦打電話來說買不到貨，問我有沒有多的
      可以買她等語明確，則被告因貪圖低價大量買入前開毒品
      ，嗣因超過其個人短時間用量，適有友人來電詢問有無毒
      品可供購買，遂起意販賣原持有之毒品，亦不違情理。再
      按刑事上之販賣行為，須以營利為目的，將標的物販入或
      賣出，有一於此，其犯罪行為始為完成，苟行為人尚未將
      標的物販入或賣出，即難謂其販賣行為已屬完成。而所謂
      賣出，自應以標的物已否交付為斷（最高法院八十八年度
      台上字第三七六○號判決參照）。本案因查無其他積極事
      證足證被告所欲出售之甲基安非他命原係基於營利之目的
      向綽號「妹妹」之人販入，自應視被告是否將上開甲基安
      非他命交付買主，以定其販賣行為是否完成，本件被告依
      約前往交易地點等候買主古春錦，尚未賣出即為警查獲，
      從而，被告販賣第二級毒品甲基安非他命未遂之犯行，事
      證明確，被告犯行洵堪認定，應依法論科。
三、核被告無償交付甲基安非他命毒品予廖川德五次所為，均係
    犯藥事法第八十三條第一項之轉讓禁藥罪；其販賣甲基安非
    他命予古春錦未遂，所為係犯毒品危害防制條例第四條第六
    項、第二項之販賣第二級毒品未遂罪（公訴意旨認被告此部
    分係犯同條例第四條第二項販賣第二級毒品既遂罪，起訴法
    條容有未洽，惟既遂、未遂僅犯罪狀態不同，不生變更起訴
    法條之問題，附此敘明。）其因轉讓、販賣而持有甲基安非
    他命之低度行為，分別為轉讓、販賣之高度行為所吸收，均
    不另論罪。被告所犯上開五次轉讓禁藥、一次販賣第二級毒
    品未遂等罪間，犯意各別、行為互殊，應予分論併罰。其已
    著手販賣第二級毒品行為之實行而不遂，應依刑法第二十五
    條第一項之規定論以未遂犯，並依同條第二項之規定減輕其
    刑。爰審酌被告之素行、明知毒品、禁藥對人體身心健康危
    害之烈，竟為本件販賣毒品、轉讓禁藥行為，足以擴大毒品
    危害範圍，及其坦承犯行，尚有悔意等一切情狀，量處如主
    文所示之刑，並定應執行刑如主文所示，以求教化自新及收
    社會防衛之效，並儆效尤。又被告前揭轉讓禁藥甲基安非他
    命之犯罪時間均在中華民國九十六年四月二十四日以前，合
    於減刑條件，應依中華民國九十六年罪犯減刑條例第二條第
    一項第三款，減其刑期二分之一，暨與不得減刑部分定其應
    執行之刑。
四、按毒品危害防制條例第十九條第一項關於沒收之規定，係採
    義務沒收主義。故凡犯同條例第四條至第九條、第十二條、
    第十三條或第十四條一項、第二項之罪者，其供犯罪所用之
    物或因犯罪所得之財物，且屬犯人所有者，即應依該規定沒
    收（最高法院九十三年度台上字第一三六○號、第一三六五
    號刑判決意旨參照），扣案如附表編號二所示之MOTOROLA廠
    牌行動電話一具及貼有編號一標籤之電子磅秤一台，均係被
    告所有之物，業據被告供承在卷，分別為被告用以聯絡本件
    販賣毒品事宜、秤量販賣毒品之重量，屬供本件販賣第二級
    毒品犯行所用之物，應依毒品危害防制條例第十九條第一項
    規定，併予宣告沒收。另扣案如附表編號四所示之甲基安非
    他命（合計驗餘淨重一百八十八點一九公克），既屬第二級
    毒品，且與本件犯行各有關聯，爰依毒品危害防制條例第十
    八條第一項前段規定，均併予宣告沒收銷燬之（惟鑑驗耗罄
    之甲基安非他命既已滅失，自無庸宣告沒收銷燬）。扣案如
    附表編號三所示之甲基安非他命三十二包之外包裝，均係用
    於包裹各該毒品，防其裸露、潮濕，便於販賣持有，乃係供
    持有各該毒品所用或供販賣各該毒品所預備之物，且均係被
    告所有，此經被告於本院審理時供明在卷，爰依刑法第三十
    八條第一項第二款規定，均併予宣告沒收。扣案如附表編號
    一所示分裝袋共二盒又四包、粉紅包小紙袋九張係被告所有
    供本件轉讓禁藥所用及本件販賣第二級毒品預備之物，此亦
    經被告於本院審理時供明無誤，爰依刑法第三十八條第一項
    第二款規定，亦併予宣告沒收。至扣案門號0000000
    000號SIM 卡雖係被告使用以聯絡毒品之販賣，惟SIM 卡
    乃使用者向電信業者申請租用而僅取得其使用權，並非申請
    使用者所有，尚不得宣告沒收（最高法院九十二年度台上字
    第六八三六號判決意旨參照）、其餘扣案行動電話三具、SI
    M 卡三枚、電子磅秤二台、現金二十二萬八千元、分裝袋七
    個、分裝鏟二支、玻璃球吸食器三個、乙醯胺酚一包，被告
    均否認與本件轉讓禁藥與販賣毒品之犯行有關，且無其他積
    極證據足以證明供本件犯罪所用或預備之用，復非違禁物，
    自無從併予宣告沒收，附此敘明。
據上論斷，應依刑事訴訟法第二百九十九條第一項前段，毒品危
害防制條例第四條第六項、第二項、第十八條第一項前段、第十
九條第一項，藥事法第八十三條第一項，刑法第十一條前段、第
二十五條、第三十八條第一項第二款、第五十一條第五款，中華
民國九十六年罪犯減刑條例第二條第一項第三款、第三條第一項
第十二款、第七條、第十條第一項、第十一條，判決如主文。
本案經檢察官謝岳龍到庭執行職務。
中　　華　　民　　國　　96　　年　　12　　月　　26　　日
                  刑事第十五庭  審判長法　官  陳鴻清
                                      法  官  朱嘉川
                                      法  官  劉安榕
上列正本證明與原本無異。
如不服本判決，應於判決送達後10日內敘明上訴理由，向本院提
出上訴狀（應附繕本），上訴於臺灣高等法院。
                                      書記官  楊馥如
中　　華　　民　　國　　97　　年　　1 　　月　　4 　　日
附錄本案論罪科刑法條全文：
毒品危害防制條例第4條
製造、運輸、販賣第一級毒品者，處死刑或無期徒刑；處無期徒
刑者，得併科新臺幣 1 千萬元以下罰金。
製造、運輸、販賣第二級毒品者，處無期徒刑或7 年以上有期徒
刑，得併科新臺幣 7 百萬元以下罰金。
製造、運輸、販賣第三級毒品者，處5 年以上有期徒刑，得併科
新臺幣 5 百萬元以下罰金。
製造、運輸、販賣第四級毒品者，處3 年以上10年以下有期徒
刑，得併科新臺幣 3 百萬元以下罰金。
製造、運輸、販賣專供製造或施用毒品之器具者，處1 年以上7
年以下有期徒刑，得併科新臺幣 1 百萬元以下罰金。
前五項之未遂犯罰之。
藥事法第83條
明知為偽藥或禁藥，而販賣、供應、調劑、運送、寄藏、牙保、
轉讓或意圖販賣而陳列者，處7 年以下有期徒刑，得併科新臺幣
5 百萬元以下罰金。
犯前項之罪，因而致人於死者，處7 年以上有期徒刑，致重傷者
，處3 年以上12年以下有期徒刑。
因過失犯第 1 項之罪者，處 2 年以下有期徒刑、拘役或科新臺
幣 30 萬元以下罰金。
第 1 項之未遂犯罰之。
附表
編號一、分裝袋共二盒又四包、粉紅色小紙袋九張。
編號二、MOTOROLA廠牌行動電話一具、貼有編號一標籤之電子磅
        秤一台。
編號三、甲基安非他命共三十二包之外包裝。
編號四、編號三所示外包裝內之甲基安非他命（合計驗餘淨重一
        百八十八點一九公克）。
